臺灣高雄地方法院民事判決　　　　　 110年度雄小字第2828號
原　　　告　新光產物保險股份有限公司

法定代理人　吳昕紘　
訴訟代理人　楊昱宏　
複　代理人　方柏權　
被　　　告　陳亮政　

上列當事人間請求損害賠償事件，經本院於民國110 年11月18日
言詞辯論終結，判決如下：
    主      文
一、被告應給付原告新臺幣（下同）2 萬7,668 元，及自民國（
    下同）110 年8 月9 日起至清償日止，按年息5 ％計算之利
    息。
二、原告其餘之訴駁回。
三、訴訟費用1,000 元由被告負擔70％，餘由原告負擔。
四、本判決第一項得假執行。
    事實及理由
一、被告經合法通知，未於最後言詞辯論期日到場，核無民事訴
    訟法第386 條各款所列情形，爰依原告聲請，由其一造辯論
    而為判決。
二、原告主張：被告於109 年5 月20日16時00分許，駕駛車牌號
    碼000-000 號普通重型機車（下稱甲車），沿高雄市三民區
    民族一路慢車道南向北直行，行經高雄市三民區民族一路79
    4 巷路口前，適伊所承保第三人林冠銘所有、由林姿妤駕駛
    之車牌號碼000-0000號自用小客車（下稱乙車）沿同路段南
    向北而右轉進入民族一路794 巷路口，因被告未注意兩車間
    應保持安全距離，致兩車發生碰撞（下稱系爭事故），乙車
    因此車體受損，乙車於保險期間發生系爭事故，伊已依強制
    汽車責任保險法及保險契約賠林冠銘修理費用3 萬9,440 元
    （含零件1 萬4,523 元及工資2 萬4,917 元），上開費用係
    因被告過失所致，原告自得代位行使林冠銘行對被告之損害
    賠償請求權，為此，爰依民法第184 條第1 項前段、第191
    條之2 、保險法第53條規定提起本訴等語，並聲明：被告應
    給付原告3 萬9,440 元及自起訴狀繕本送達翌日起至清償日
    止，按年息5 ％計算之利息。
三、被告則未於言詞辯論期日到場，亦未提出書狀作何聲明或陳
    述。
四、得心證之理由
㈠、按因故意或過失，不法侵害他人之權利者，負損害賠償責任
    ；汽車、機車或其他非依軌道行駛之動力車輛，在使用中加
    損害於他人者，駕駛人應賠償因此所生之損害，民法第184
    條第1 項前段、第191 條之2 前段分別定有明文。又汽車在
    同一車道行駛時，除擬超越前車外，後車與前車之間應保持
    隨時可以煞停之距離，不得任意以迫近或其他方式，迫使前
    車讓道，道路交通安全規則第94條第1 項亦有規定。經查，
    原告主張被告於上開時、地駕駛甲車，疏未注意保持安全距
    離，二車因此發生碰撞，致乙車受損，乙車所有人林冠銘並
    因此支出修理費用3 萬9,440 元，業經原告理賠前揭修理費
    用予林冠銘等情，業據原告提出與其所述相符之承保資料、
    行照、當事人登記聯單、道路交通事故初步分析研判表、道
    路交通事故現場圖、估價單、車損照片、統一發票、賠款明
    細等為證（見本院卷第13至37頁），且經本院依職權向高雄
    市政府警察局交通警察大隊函調系爭事故發生資料，有該大
    隊檢附之道路交通事故相關資料（見本院卷第55至75頁）附
    卷可稽，而被告經合法通知，既未於言詞辯論期日到場爭執
    ，復未提出書狀答辯以供本院斟酌，依民事訴訟法第436 條
    第2 項、第280 條第3 項、第1 項之規定，即視同自認原告
    之主張，堪認原告之主張為真實。是被告既就系爭事故具有
    過失，致乙車車受損，自應負損害賠償責任。
㈡、按物被毀損時，被害人除得依民法第196 條請求賠償外，並
    不排除民法第213 條至第215 條之適用。依民法第196 條請
    求賠償物被毀損所減少之價額，得以修復費用為估定之標準
    ，但以必要者為限（例如：修理材料以新品換舊品，應予折
    舊）。經查，乙車為105 年10月出廠，因本件車禍受損修復
    需費3 萬9,440 元，其中工資2 萬4,917 元、零件1 萬4,52
    3 元，有行車執照影本（見本院卷第15頁）、估價單（見本
    院卷第23至29頁）、統一發票（見本院卷第35頁）在卷可按
    ，則乙車既非新車，依諸上開說明，其修復時材料更換係以
    新品替換舊品，計算零件之損害賠償數額時，應扣除折舊部
    分始屬合理。又依行政院所發布之固定資產耐用年數表及固
    定資產折舊率表，自用小客車耐用年數為5 年，依定率遞減
    法每年應折舊369/1000，且採用定率遞減法者，其最後一年
    之折舊額，加歷年折舊累計額，其總和不得超過該資產成本
    原額之10分之9 。另依營利事業所得稅查核準則第95條第6
    項規定「固定資產提列折舊採用定率遞減法者，以1 年為計
    算單位，其使用期間未滿1 年者，按實際使用之月數相當於
    全年之比例計算之，不滿1 月者，以1 月計」，乙車自出廠
    日105 年10月，迄本件車禍發生時即109 年5 月20日，已使
    用3 年8 月，則零件扣除折舊後之修復費用估定為2,751 元
    （詳如附表之計算式）是加計無庸折舊之工資，被告應賠償
    之乙車修復費用為2 萬7,668 元（計算式：2,751+ 24,917
    ＝27,668）。
㈢、按被保險人因保險人應負保險責任之損失發生，而對於第三
    人有損失賠償請求權者，保險人得於給付賠償金額後，代位
    行使被保險人對於第三人之請求權；但其所請求之數額，以
    不逾賠償金額為限，保險法第53條第1 項定有明文。經查，
    第三人林冠銘就乙車前向原告投保車體損失保險，而原告已
    就系爭事故致乙車損壞而給付修復費用，此有承保資料、統
    一發票及賠款明細（見本院卷第13頁、第35至37頁）附卷可
    參，又林冠銘就乙車受損得向被告請求賠償2 萬7,668 元乙
    節，已如前述，則依上開規定，原告自得代位行使林冠銘對
    於被告之請求權，是以原告應得向被告請求賠償2 萬7,668
    元。
五、綜上所述，原告依侵權行為及保險代位之法律關係請求被告
    給付2 萬7,668 元及自起訴狀繕本送達翌日（於110 年7 月
    29日寄存送達，見本院卷第53、53-1頁）即110 年8 月9 日
    起至清償日止，按年息5 ％計算之利息，為有理由，應予准
    許。至其逾此範圍之請求，為無理由，應予駁回。
六、本件原告勝訴部分係適用小額訴訟程序所為被告敗訴之判決
    ，依民事訴訟法第436 條之20之規定，應依職權宣告假執行
    ；並確定訴訟費用額為1,000 元（即如後附訴訟費用計算式
    ）。
七、訴訟費用負擔之依據：民事訴訟法第79條。
中    華    民    國   110    年    11    月    30    日
                  高雄簡易庭  法      官  林綉君
以上正本係照原本作成。
民事訴訟法第436 條之24第2 項：對於本判決之上訴，非以違背
法令為理由，不得為之。
如對本判決上訴，須於判決送達後20日內向本院提出上訴狀，並
須表明原判決所違背之法令及其具體內容與依訴訟資料可認為原
判決有違背法令之具體事實之上訴理由。
中    華    民    國   110    年    11    月    30    日
                              書  記  官  羅崔萍
　
訴訟費用計算式：
裁判費         1,000元
合計           1,000元
　
 附表
┌────────┬─────────────┐
│折舊時間        │ 金額                     │
├────────┼─────────────┤
│第1年折舊值     │ 14,523×0.369=5,359      │
├────────┼─────────────┤
│第1年折舊後價值 │ 14,523-5,359=9,164       │
├────────┼─────────────┤
│第2年折舊值     │ 9,164×0.369=3,382       │
├────────┼─────────────┤
│第2年折舊後價值 │ 9,164-3,382=5,782        │
├────────┼─────────────┤
│第3年折舊值     │ 5,782×0.369=2,134       │
├────────┼─────────────┤
│第3年折舊後價值 │ 5,782-2,134=3,648        │
├────────┼─────────────┤
│第4年折舊值     │ 3,648×0.369×(8/12)=897 │
├────────┼─────────────┤
│第4年折舊後價值 │ 3,648-897=2,751          │
└────────┴─────────────┘